臺灣新竹地方法院刑事判決　　　　　　　94年度簡上字第10號
上　訴　人　臺灣新竹地方法院檢察署檢察官
被　　　告　乙○○　男　44歲（民國49年8月11日生）
選任辯護人　林思銘律師
　　　　　　劉雅萍律師
上列上訴人因被告侵占案件，不服本院竹北簡易庭94年度竹北簡
字第14號，中華民國94年1 月17日第一審簡易判決（聲請案號：
93年度偵字第5727號）提起上訴，本院判決如下：
    主  文
原判決撤銷。
乙○○連續意圖為自己不法之所有，侵占業務上所持有之物，處
有期徒刑捌月。緩刑貳年。
    事  實
一、乙○○自民國86年11月17日起受僱位於新竹縣湖口鄉新竹工
    業區○○路7 號之力成科技股份有限公司（以下簡稱力成公
    司），擔任儲運部部門經理乙職，負責進出口、保稅及倉庫
    等工作，其中倉庫部分包括成品、原物料課及配銷等，為從
    事業務之人。緣其因職務關係認識擔任經營廢棄物回收業務
    之黑潮實業有限公司負責人之湯育新，因而得知湯育新需要
    報廢積體電路（俗稱ＩＣ）進行機器測試，明知力成公司所
    有之報廢積體電路須經公司統一公開招標之方式出售，竟意
    圖為自己不法所有之概括犯意，自93年4、5月間起至同年10
    月22日止，連續在力成公司由其所監督管領之倉庫內，將其
    職務上所持有之庫存報廢積體電路，以易持有為所有之意侵
    占入己後，旋即利用舊紙箱裝載該報廢積體電路，再運送至
    其所有車牌號碼Ｗ二─四六八八號之自用小客車後座，並即
    撥打不知情之湯育新所有行動電話0000000000號，約在新竹
    縣湖口工業區往北方向之縱貫路上交貨，湯育新於收受後，
    即支付乙○○現金約新臺幣（下同）7000元，前後共計6 次
    ，乙○○總計獲利約40,000元。嗣於93年10月22日13時30
    分許，乙○○又以同一手法將如附表所示之報廢積體電路侵
    占入己並封箱完成後，因要求不知情之倉庫管理員徐昌宏協
    助搬運該已包裝封箱完成之廢棄積體電路4 箱，經徐昌宏察
    覺有異，通知倉庫成品課經理黃俊龍，黃俊龍再通知資財管
    理處處長甲○○因而報警查獲，並循線查悉上情。
二、案經力成公司訴請新竹縣警察局新埔分局報請臺灣新竹地方
    法院檢察署檢察官偵查聲請簡易判決處刑。
    理  由
一、訊據被告乙○○對於上開事實均坦承不諱（見本院94年度簡
    上字第10號卷第27、49頁），並經告訴代理人甲○○於警詢
    、偵訊及本院審理時指訴在卷（見93年度偵字第5727號卷第
    19、20、42頁、本院94年度簡上字第10號卷第51、52頁），
    且經證人湯育新、黃俊龍及徐昌宏分別於警詢及偵訊時證述
    明確（見93年度偵字第5727號卷第13、14、17、18、42、43
    頁），復有照片7 幀及贓證物品認領保管收據1 份在卷足稽
    （見93年度偵字第5727號卷第9 至12、21至33頁），是被告
    自白核與事實相符，堪以採信，本案事證明確，被告所為前
    揭犯行洵堪認定，應依法論科。
二、核被告乙○○所為，係犯刑法第336 條第2 項之業務侵占罪
    。其先後多次業務侵占犯行，時間緊接，觸犯構成要件相同
    之罪名，顯係基於概括犯意反覆為之，應依刑法第56條連續
    犯規定論以一罪。原審據以論罪科刑固非無見，然被告係擔
    任力成公司儲運部部門經理一職，負責進出口、保稅及倉庫
    等工作，其中倉庫部分包括成品、原物料課及配銷等，為從
    事業務之人等情，業據被告於本院審理時供述在卷（見本院
    94年度簡上字第10號卷第27頁），並為證人徐昌宏及黃俊龍
    於警詢時證述甚明（見93年度偵字第5727號卷第17、18頁）
    ，是以前述放置在倉庫內之庫存報廢積體電路為被告所管領
    持有之物，被告係從事業務之人一節應堪認定，從而其以前
    開手法將庫存報廢積體電路侵占入己並出售予證人湯育新之
    所為，應係犯業務侵占罪，此亦為公訴人於本院審理時當庭
    更正犯罪事實，從而原審認被告係觸犯刑法第320 條第1 項
    之竊盜罪，並據以論罪科刑，即有未洽。又被告係基於不法
    所有意圖之概括犯意，自93年4、5月間起至同年10月22日止
    連續為上揭業務侵占犯行，已如前述，原審雖亦認被告確於
    上揭時地連續為此行為，然於主文中漏未諭知被告係為連續
    犯，引用法條亦漏未爰引刑法第56條，亦均有未洽，應由本
    院將原判決撤銷改判。爰審酌被告受僱於力成公司，本應盡
    忠職守，竟侵占業務上所持有之物，次數有6次，造成公司
    權益受損，實屬不該；惟侵占報廢積體電路並將之出售所得
    利益約40,000元，犯後坦承犯行，且已和力成公司達成和解
    等情，有調解筆錄1份在卷足參，態度尚佳等一切情狀，量
    處如主文所示之刑，以資懲儆。末查被告前未曾受有期徒刑
    以上刑之宣告等情，有臺灣新竹地方法院檢察署刑案資料查
    註記錄表及臺灣高等法院被告前案紀錄表各1份在卷足憑（
    見93年度偵字第5727號卷第35頁、本院94年度簡上字第10號
    卷第14頁），且已與告訴人達成和解，如前所述，其經此偵
    審程序及刑之宣告後應能知所警愓，本院認為所宣告之刑以
    暫不執行為適當，爰併宣告緩刑2年，以啟自新。
四、據上論斷，應依刑事訴訟法第455 條之1 第1 項、第3 項、
    第369 條第1 項前段、第364 條、第299 條第1 項前段，刑
    法第56條、第336 條第2 項、第74條第1 款，罰金罰鍰提高
    標準條例第1 條前段，判決如主文。
本案經檢察官林忠義到庭執行職務。
中　　華　　民　　國　　94　　年　　6 　　月　　30　　日
                  刑事第五庭    審判長法  官  陳健順
                                      法  官  李珮瑜
                                      法  官  楊惠芬
以上正本證明與原本無異。
不得上訴。
中　　華　　民　　國　　94　　年　　6 　　月　　30　　日
                                      書記官  汪淑菁
附錄本案論罪科刑法條：
刑法第336 條：
對於公務上或因公益所持有之物，犯前條第一項之罪者，處1 年
以上7 年以下有期徒刑，得併科5,000 元以下罰金。
對於業務上所持有之物，犯前條第一項之罪者，處6 月以上5 年
以下有期徒刑，得併科3,000 元以下罰金。
前二項之未遂犯罰之。
